臺灣嘉義地方法院刑事判決　　　　　　 96年度簡上字第192號
上　訴　人　乙○○
即　被　告
上列上訴人因傷害案件，不服本院朴子簡易庭96年度朴簡字第21
8號中華民國96年6月21日第一審判決（臺灣嘉義地方法院檢察署
檢察官聲請簡易判決處刑案號：95年度偵字第7987號），提起上
訴，本院管轄之第二審合議庭判決如下：
    主  文
原判決撤銷。
乙○○犯傷害罪，處拘役伍拾伍日，如易科罰金，以新臺幣壹仟
元折算壹日，減為拘役貳拾柒日，如易科罰金，以新臺幣壹仟元
折算壹日。
    事  實
一、乙○○於民國95年9月23日上午8時55分許，在嘉義縣布袋鎮
    東港里活動中心前，因細故與甲○○發生爭執，竟基於傷害
    之故意，徒手毆打甲○○，致甲○○受有左臉顴部腫痛及左
    前胸腫痛等傷害。
二、案經甲○○訴由嘉義縣警察局布袋分局報請臺灣嘉義地方法
    院檢察署檢察官偵查聲請簡易判決處刑。
    理  由
一、按被告以外之人於審判外之陳述，經當事人於審判程序同意
    作為證據，法院審酌該言詞陳述或書面陳述作成時之情況，
    認為適當者，亦得為證據。當事人、代理人或辯護人於法院
    調查證據時，知有第159條第1項不得為證據之情形，而未於
    言詞辯論終結前聲明異議，視為有前項之同意，刑事訴訟法
    第159條之5定有明文。查本件認定事實所援引之證據，關於
    證據能力，提示被告乙○○對之表示無意見，視為同意，而
    本院審酌該等審判外陳述作成當時之過程、內容、功能等情
    況綜合判斷，認具備合法可信之適當性保障而具證據能力，
    得採為認定事實之基礎，合先敘明。
二、訊據被告乙○○坦承於前揭時地與告訴人甲○○發生肢體衝
    突，惟否認傷害犯行，辯稱：因為告訴人戴那副眼鏡很囂張
    的樣子，所以伊拿告訴人的眼鏡，始不慎碰到告訴人眼眶，
    且伊亦祇是推告訴人而已，告訴人一個大男人卻到婦產科驗
    傷，顯有可疑，伊不知告訴人之傷勢係如何造成的，倘伊要
    打告訴人，告訴人之傷勢將不僅止於此云云。惟查，被告徒
    手毆打告訴人致其左臉顴部腫痛及左前胸腫痛之事實，經告
    訴人歷來指證不移，訊據被告亦不否認有前揭主動尋釁而以
    肢體施暴之舉，被告以前情置辯，核屬避重就輕之委罪飾詞
    ，要無可採。再者，被告主觀上出於侵害人身法益之惡意，
    對告訴人施加肢體暴力，致告訴人左臉顴部腫痛及左前胸腫
    痛，有告訴人所提蔡秀逸外婦產科診所出具之驗傷診斷書可
    佐，屬人體生理組織原本健全狀態之有形不良改變，被告行
    為客觀上明顯侵害告訴人身體之完整性，核屬刑法之傷害，
    亦無疑義。本件事證明確，被告犯行洵堪認定，應予依法論
    科。
三、核被告所為，係犯刑法第277條第1項之傷害罪。原審判決認
    定被告傷害犯行明確，而予論罪科刑，固非無見，被告不服
    原審判決，猶執前詞否認犯行而上訴，指摘原審判決不當，
    雖無理由，然原審判決後，中華民國九十六年罪犯減刑條例
    經立法院於96年6月15日三讀通過，並自96年7月16日施行，
    該條例第2條第1項第3款明定：犯罪在96年4月24日以前者，
    除本條例另有規定外，依下列規定減刑：……三、有期徒刑
    、拘役或罰金，減其刑期或金額2分之1。查被告本件犯行之
    犯罪時間在96年4月24日以前，復無不得減刑之例外情形，
    自合於上開規定，應依法減其宣告刑2分之1。原審判決未及
    引用該條例之規定予以減刑，容有未洽，應由本院合議庭予
    以撤銷改判。爰審酌被告素行，犯罪之動機、手段、目的，
    併考量其否認犯行，所造成告訴人之傷勢程度，以及迄未賠
    償告訴人損害之犯後態度等一切情狀，量處如主文第2項所
    示之刑，並依中華民國九十六年罪犯減刑條例第2條第1項第
    3 款規定，依法減其宣告刑2分之1，並就宣告刑及所減得之
    刑，均諭知易科罰金之折算標準。
據上論斷，應依刑事訴訟法第455條之1第1項、第3項、第369條
第1項前段、第364條、第299條第1項前段，刑法第277條第1項、
第41條第1項前段，刑法施行法第1條之1第1項、第2項前段，中
華民國九十六年罪犯減刑條例第2條第1項第3款、第7條、第9條
，判決如主文。
本案經檢察官徐鈺婷到庭執行職務。
中　　華　　民　　國　　96　　年　　9 　　月　　17　　日
                刑事第四庭審判長法  官  蔡憲德
                                法  官  王慧娟
                                法  官  吳育霖
上列正本證明與原本無異。
本件不得上訴。
中　　華　　民　　國　　96　　年　　9 　　月　　17　　日
                                書記官  李珈慧
附錄本案論罪科刑法條
刑法第277條第1項
  傷害人之身體或健康者，處3年以下有期徒刑、拘役或1千元以
  下罰金。
